臺灣新竹地方法院民事判決  
111年度訴字第15號
原      告  李妙香  

被      告  朱國威  

上列當事人間請求損害賠償事件，經原告提起刑事附帶民事訴訟
，由本院刑事庭裁定移送前來（109年度附民字第595號），本院
於民國111年3月10日言詞辯論終結，判決如下：
    主  文
被告應給付原告新臺幣參萬零肆佰元，及自民國一０九年十二月
十二日起至清償日止，按年息百分之五計算之利息。
原告其餘之訴駁回。
訴訟費用由被告負擔。
本判決第一項得假執行。但被告如以新臺幣參萬零肆佰元為原告
預供擔保後，得免為假執行。
原告其餘假執行之聲請駁回。
    事  實  及  理  由
一、原告起訴主張：
　　被告係位於新竹市○○街00號新中興醫院之牙科醫師，原告為
    醫院之總務人員，2人平日相處不睦，屢有嫌隙。被告於民
    國109年3月21日11時40分許，透過訴外人張醫師協調欲找原
    告進行和談，張醫師遂指示原告至第三診間等候，之後被告
    自第二診間進入第三診間，原告見狀不願意與被告商談，於
    是起身繞至第二診間，準備離去，被告見狀旋即自後追趕，
    竟於原告開啟第二診間大門欲奪門而出之際，徒手強行關閉
    第二診間大門，妨害原告自由離去之權利，且其強行關門之
    舉動，亦使大門敲擊到原告左臉，致原告受有左臉部腫痛之
    傷害（下稱系爭傷害）。爰依侵權行為之法律關係，請求被
    告賠償醫藥費新臺幣（下同）400元、精神慰撫金50萬元。
    並聲明：⑴被告應給付原告50萬400元，及自起訴狀繕本送達
    翌日起至清償日止，按年息5%計算之利息。⑵訴訟費用由被
    告負擔。⑶願供擔保，請准宣告假執行。
二、被告則答辯以：
㈠、被告否認有強行關門及傷害原告之舉動。本件事故之經過係
    因原告先前經常於門診時間以電話騷擾被告看診，導致被告
    需將電話聽筒拿起，然因影響被告聯繫病患及牙科甚鉅，遂
    於事故當日透過張醫師欲與原告溝通。嗣原告進入診間後，
    看見被告亦進入診間而不願商談起身欲開門離去，然因診間
    大門係向內開啟，原告開門之際撞擊被告伸出之手掌，且未
    向後退半步，致未能完全開啟診間大門即竄門而出，原告左
    臉頰因而擦及診間大門。
㈡、被告願意賠償原告醫藥費400元，然原告請求精神慰撫金50萬
    元，實屬過高，請求酌減（卷第114頁）。並答辯聲明：⑴原
    告之訴及其假執行之聲請均駁回。⑵訴訟費用由原告負擔。⑶
    如受不利益之判決，願供擔保請准宣告免為假執行。 
三、本院之判斷：　
㈠、原告主張之前揭事實，經核與卷附本院109年度訴字第1010號
    刑事判決認定被告犯強制罪之犯罪事實相符（卷第13-19頁
    ），而被告辯稱未有強行關門致原告受傷之行為，並無可採
    。　　
㈡、按因故意或過失，不法侵害他人之權利者，負損害賠償責任
    ；不法侵害他人之身體、健康、名譽、自由者，被害人雖非
    財產上之損害，亦得請求賠償相當之金額，民法第184條第1
    項前段，第195條第1項前段分別定有明文。本件被告不法侵
    害原告行動自由及身體，已如前述，是原告依上開規定，請
    求被告負侵權行為損害賠償責任，於法有據，應予准許。茲
    就原告請求之各項金額審核如下：
　⒈醫療費400元
　　原告因系爭傷害前往國軍新竹地區醫院門診，支出醫療費40
    0元，業據其提出收據在卷為憑（附民卷第21頁），且為本
    件事故所生之必要支出，被告對此亦不爭執，是原告此部分
    請求，即屬有據，應予准許。　
　⒉精神慰撫金30,000元　
　　原告雖因被告強行關門致受有系爭傷害，然被告強制行為時
    間極短，原告所受傷勢亦屬輕微，原告之精神痛苦乃兩造間
    長期（平日）相處不睦，並非全由本件單一事故造成，本件
    只占極小一部分。本院斟酌原告教育程度為高職畢業，現為
    新中興醫院總務人員，月薪35,000元，109年度所得517,385
    元，有財產資料13筆，財產總額4,832,981元；被告教育程
    度為大學畢業，現為新中興醫院牙科醫師，109年度所得1,8
    82,922元，有財產資料1筆，財產總額1,250,000元，除據兩
    造各自陳明外，復經本院依職權調取兩造之稅務電子閘門財
    產所得調件明細表各1份在卷可稽（附民卷第13頁、卷第21-
    46頁）。是依前述事件發生過程、被告行為態樣、侵害情節
    、原告精神損害之程度以及其等學經歷、身分、經濟收入等
    一切情狀，認原告請求被告賠償精神慰撫金於30,000元範圍
    內，應予准許。逾此範圍之請求則屬過高，不應准許。　　
㈢、末按給付無確定期限者，債務人於債權人得請求給付時，經
    其催告而未為給付，自受催告時起，負遲延責任。其經債權
    人起訴而送達訴狀，或依督促程序送達支付命令，或為其他
    相類之行為者，與催告有同一之效力；遲延之債務，以支付
    金錢為標的者，債權人得請求依法定利率計算之遲延利息；
    應付利息之債務，其利率未經約定，亦無法律可據者，週年
    利率為5%，民法第229條第2項、第233條第1項前段、第203
    條分有明文。本件給付屬侵權行為之債，並無確定期限，亦
    無約定遲延利息之利率，揆諸前揭法條規定，原告主張自起
    訴狀繕本送達被告之翌日即109年12月12日（附民卷第23頁
    ）起算法定遲延利息，即屬有據。　　
四、從而，原告依侵權行為之法律關係，請求被告賠償3萬400元
    元，及自109年12月12日起至清償日止，按年息5%計算之利
    息，為有理由，應予准許。逾此範圍之請求，則無理由，應
    予駁回。
五、末按所命給付之金額或價額未逾50萬元之判決，法院應依職
    權宣告假執行，民事訴訟法第389條第1項第5款定有明文，
    本件原告勝訴部分，因所命給付之金額未逾50萬元，揆諸前
    開之規定，本院應依職權宣告假執行。此部分原告雖陳明願
    供擔保聲請宣告假執行，然其聲請僅係促使法院為職權之發
    動，爰不另為假執行准駁之諭知。並依被告聲請為其酌定相
    當之擔保金額後併宣告得免為假執行。至原告敗訴部分，其
    假執行之聲請即失所附麗，應併予駁回。
六、本件判決基礎已臻明確，兩造其餘攻擊防禦方法及訴訟資料
    ，核與判決結果不生影響，爰不一一論述。　
七、本件係刑事附帶民事訴訟，而由本院刑事庭移送民事庭者，
    依刑事訴訟法第504條第2項之規定，免納裁判費，且至本件
    言詞辯論終結時，亦未發生其他訴訟費用，故無從確定訴訟
    費用之數額。惟依法仍應依民事訴訟法87條第1項、第79條
    規定，由本院酌量情形命被告負擔，以備將來如有訴訟費用
    發生時，得以確定其數額，併予敘明。
中　　華　　民　　國　　111 　年　　3 　　月　　31　　日
                  民事第二庭    法　官　陳麗芬
以上正本係照原本作成。
如對本判決上訴，須於判決送達後20日內向本院提出上訴狀。如
委任律師提起上訴者，應一併繳納上訴審裁判費。
中　　華　　民　　國　　111 　年　　3 　　月　　31　　日
                                書記官　曾煜智